# 原股东回购股份支付

提问人：liu0bin0 时间：2020-06-02 18:48:00
基本情况介绍：
A公司：国内芯片设计企业， 205 年 11 月日新三板挂牌， 209 年月日终止挂牌。最近一次于 2020 年 5 月日增资为发行价每股 12 元。
B公司：某市国有资产经营总公司全资子公司
自然人甲：A公司创始人股东
C公司：持有A公司股份25.79%。
事件：
A公司与B公司签订股份认购协议，B公司以现金方式认购A公司定向发行的股份不超过 6500000 股，面值 1 元，认购价每股 8 月，认购股票总价款不超过 5200 万元，无限售期安排。A公司本次定向发行总数不超过 37500000 股。
后C公司、自然人甲和自然人乙与B公司签订股票回购协议，若C公司、自然人甲和自然人乙一致同意由A公司创始人之一自然人乙于 2020 年 6 月回购B公司所持 650 万股A公司股权，每股 8 元。回购总金额为认购资金 5200 万元加上按银行同期贷款基准利率计算的收益。
问题：
此次股东自然人乙股份回购是否构成股份支付。

回答人：chenyiwei
自然人乙是否在A公司任职？原先在A的持股比例多大？
此次股份回购的具体原因是什么？是否原先B入股时就约定，如果在一定年限内无法实现IPO则回购？
回购当时的股份公允价值为多少，与回购价格差异多大？